【裁判字號】    89,交聲,332
【裁判日期】    891222
【裁判案由】    交管條例聲異
【裁判全文】
臺灣板橋地方法院交通事件裁定                    八十九年度交聲字第三三二號
    原處分機關  交通部公路局臺北區監理所
    異  議  人
    即受處分人  甲○○
右列異議人即受處分人因違反道路交通管理處罰條例案件，對於交通部公路局臺北區
監理所八十九年六月七日所為之處分（原處分案號：北監五字第駕裁00－0000
00000號），聲明異議，本院裁定如左：
    主  文
異議駁回。
    理  由
一、聲明異議意旨詳如聲明異議狀所載（如附件）。
二、按汽車駕駛人停車時，在道路收費停車處所停車，不依規定繳費者，處新臺幣六
    百元以上一千二百元以下罰鍰；又本條例關於車輛駕駛人之處罰，如應歸責於車
    輛所有人者，處罰車輛所有人；又逕行舉發違反道路交通管理事件，汽車所有人
    逾應到案日期，處罰機關應依本條例第八十五條第三項規定處罰該汽車所有人，
    道路交通管理處罰條例第五十六條第一項第十款、第八十五條第三項、違反道路
    交通管理事件統一裁罰標準及處理細則第二十四條分別定有明文。
三、查本件異議人即受處分人甲○○所有車號ＦＤ－七三四三號自用小客車（嗣於民
    國八十八年十月一日過戶予陳平助），於八十八年七月八日下午六時五十分許，
    在臺北縣中和市○○路公告收費路段停車，未於十五日內繳費之違規事實，有臺
    北縣警察局中和分局停管場逾期未繳單登記表影本一張在卷可證，堪認屬實。異
    議人雖具狀辯稱：伊所有上開汽車早於八十八年三月九日因借貸債務由「時代當
    舖」徐正壽押回擔保，至八十八年七月十五日轉售予臺北市北投區弘順中古汽車
    行，其間伊均未曾使用該車，伊並未於上開時地停車云云，並提出收據影本二紙
    為憑，惟查本件違規舉發通知單，業經臺北縣中和分局於八十八年九月二十二日
    寄交中和積穗郵局，已於同年月二十八日妥投，合法送達通知異議人，而異議人
    於本件處分前，均未曾向舉發單位及原處分機關申訴所辯上情，此有臺北縣警察
    局中和分局八十九年八月八日八九北警中字第二三○七七號函、大宗掛號郵件交
    寄單影本、中和郵局八十九年十一月十七日0000000－000四號函、掛
    號收據影本、交通部公路局臺北區監理所八十九年十一月四日（五）00－00
    0－0－0000八號函等在卷可稽，是縱其所辯屬實，亦屬可歸責於異議人，
    因此異議人上開所辯，尚不足卸免其責，自不足採。從而，原處分機關據以援引
    上開規定，裁處汽車所有人即異議人甲○○罰鍰新臺幣一千二百元，並無不當。
    本件異議為無理由，應予駁回。
四、據上論斷，應依道路交通案件處理辦法第十九條，裁定如主文。
中      華      民      國    八十九    年     十二     月    二十二    日
                                      臺灣板橋地方法院交通法庭
          法  官  彭  全  曄
右正本證明與原本無異
如不服本裁定應於送達後五日內向本院提出抗告狀
                                          書記官  梁  宜  庭
中      華      民      國    八十九    年     十二     月    二十八    日


司法院資訊處製作；財團法人民間司法改革基金會備份。
